【裁判字號】    99,交訴,217
【裁判日期】    991230
【裁判案由】    過失致死
【裁判全文】
臺灣板橋地方法院刑事判決             99年度交訴字第217號
公  訴  人  臺灣板橋地方法院檢察署檢察官
被      告  陳定鴻
上列被告因過失致死案件，經檢察官提起公訴（99年度調偵字第
2069號、第2158號），本院依簡式審判程序判決如下：
    主  文
陳定鴻從事業務之人，因業務上之過失致人於死，處有期徒刑捌
月。緩刑貳年。
    事  實
一、陳定鴻任職於鵬安交通企業股份有限公司，以駕駛營業用貨
    運半聯結車為業，為從事駕駛業務之人。其於民國九十九年
    四月二十七日凌晨四時十五分許駕駛車號４８９－ＧＡ號營
    業用貨運半聯結車，沿新北市○○區○○路往新莊方向行駛
    ，行經該路段編號６４１２４號燈桿前，本應注意該路段為
    劃有分向限制線路段，不得任意跨越雙黃線駛入來車車道，
    而當時天氣雨、夜間有照明、路面無缺陷、無障礙物、視距
    良好，依陳定鴻之智識程度，並無不能注意之情事，其竟疏
    未注意，為超車而貿然跨越分向限制線，適有黃宜信飲酒後
    猶駕駛車號２３５０－ＲＪ自用小客車恰由對向行駛而來，
    陳定鴻雖緊急駛回原車道，但仍閃避不及，其駕駛之半聯結
    車左側後方護欄、車輪與黃宜信駕駛之汽車車頭發生碰撞，
    致黃宜信受有腹主動脈失速性裂傷、腹腔內出血導致出血性
    併神經性休克，雖送醫急救，仍於同日上午六時四十五分許
    不治死亡。陳定鴻肇事後留在現場，在有偵查犯罪職權之公
    務員知悉其犯行前，即向前來處理之新北市政府警察局樹林
    分局員警自承上情並接受裁判。
二、案經新北市政府警察局樹林分局移送及臺灣板橋地方法院檢
    察署檢察官相驗後自動偵查起訴。被告陳定鴻於本院準備程
    序進行中，就被訴之犯罪事實為有罪之陳述，經告知簡式審
    判程序之旨，並聽取公訴人、被告之意見後，本院合議庭裁
    定由受命法官獨任進行簡式審判程序。
    理  由
一、上揭犯罪事實，業據被告於警詢、偵查及本院準備程序、審
    理時均自白不諱，復據證人即被害人家屬陳雲騰於警詢中指
    述明確，並有道路交通事故調查報告表(一)、(二)、現場圖、現
    場暨車損照片三十二張、監視錄影翻拍照片四張在卷可稽。
    而黃宜信確因本件車禍死亡之事實，另經臺灣板橋地方法院
    檢察署檢察官率同法醫師相驗明確，製有相驗筆錄、相驗屍
    體證明書、檢驗報告書各一份及相驗照片二十五張附卷供憑
    ，足認被告之自白與事實相符。按汽車在劃有分向限制線之
    路段，不得駛入來車之車道內，道路交通安全規則第九十七
    條第一項第二款定有明文，查本案車禍發生地點確實劃有分
    向限制線，此有現場照片附卷可憑，而當時天氣雨、夜間有
    照明、路面無缺陷、無障礙物、視距良好等情，復據前揭道
    路交通事故調查報告表(一)記載綦詳，依被告之智識程度，自
    無不能注意之情事，然其竟疏未注意，為超車而貿然跨越雙
    黃線，因此撞及黃宜信，其駕駛行為自有過失，且其過失行
    為與黃宜信之死亡結果間具有相當因果關係，均甚明確，
    本案經檢察官送請臺北縣區車輛行車事故鑑定委員會鑑定，
    亦同此結論，另有上開委員會九十九年九月八日北縣鑑字第
    ０９９５１８０６９９號函暨檢送之鑑定意見書一份在卷可
    參。綜上所述，本案事證明確，被告犯行堪予認定。
二、核被告所為，係犯刑法第二百七十六條第二項之業務過失致
    人於死罪。被告在車禍發生後留在現場，且在有偵查犯罪職
    權之公務員知悉其犯行前，即向前來處理之新北市政府警察
    局樹林分局員警承認肇事乙節，業據被告自承在卷，並有樹
    林分局交通分隊道路交通事故肇事人自首情形紀錄表一份在
    卷可考，是以被告合於自首要件，爰依刑法第六十二條前段
    自首之規定減輕其刑。爰審酌被告貿然駛入對向車道，駕駛
    態度實有輕忽，惟黃宜信飲用酒類後猶駕車上路，亦屬不該
    ，被告復已與被害人家屬達成民事和解，有新北市三峽區調
    解委員會調解筆錄一份在卷可佐，暨被告之智識程度、犯罪
    之動機、目的、所生危害等一切情狀，量處如主文所示之刑
    。末查被告前未曾因故意犯罪而受有期徒刑以上刑之宣告，
    有臺灣高等法院被告前案紀錄表一份在卷可考，其因一時輕
    忽致罹刑典，惟已坦承犯錯，堪認經此偵審程序之教訓，當
    能知所警惕，信無再犯之虞，是以本院認前揭所宣告之刑，
    以暫不執行為適當，爰併諭知緩刑二年，以啟自新。
三、如不服本判決，得自收受送達之日起十日內，向本院提出上
    訴。
據上論斷，應依刑事訴訟法第二百七十三條之一第一項、第二百
九十九條第一項前段，刑法第二百七十六條第二項、第六十二條
前段、第七十四條第一項第一款，刑法施行法第一條之一，判決
如主文。
本案經檢察官黃怡華到庭執行職務。
中    華    民    國    99    年    12    月    30    日
                  交通法庭  法  官  劉元斐
上列正本證明與原本無異。
如不服本判決，應於判決送達後10日內敘明上訴理由，向本院提
出上訴狀 (應附繕本) ，上訴於臺灣高等法院。其未敘述上訴理
由者，應於上訴期間屆滿後20日內向本院補提理由書「切勿逕送
上級法院」。
                            書記官  陳金鳳
中    華    民    國    100   年    1     月    3     日
附錄本案論罪科刑所引法條
刑法第二百七十六條
因過失致人於死者，處二年以下有期徒刑、拘役或二千元以下罰
金。
從事業務之人，因業務上之過失犯前項之罪者，處五年以下有期
徒刑或拘役，得併科三千元以下罰金。

司法院資訊處製作；財團法人民間司法改革基金會備份。
